【裁判字號】    95,訴,93
【裁判日期】    950221
【裁判案由】    毒品危害防制條例
【裁判全文】
臺灣板橋地方法院刑事判決                95年度訴字第93號
公  訴  人  臺灣板橋地方法院檢察署檢察官
被      告  甲○○
上列被告因毒品危害防制條例案件，經檢察官提起公訴（94年度
核退毒偵字第2555號）及移送併案審理（95年度毒偵字第630 號
），被告於本院行準備程序中，就被訴事實為有罪之陳述，經本
院合議庭裁定由受命法官獨任進行簡式審判程序審理，並判決如
下：
    主  文
甲○○連續施用第一級毒品，處有期徒刑捌月。扣案含有海洛因
之殘渣袋壹個沒收銷燬之；注射針筒貳支均沒收。
    事  實
一、甲○○曾有違反麻醉藥品管理條例、賭博罪等前科（於本案
    均不構成累犯）。又因施用毒品案件，經本院以民國93年度
    毒聲字第1281號裁定送台灣台北看守所附設勒戒處所觀察、
    勒戒後，因認有繼續施用毒品之傾向，經本院以93年度毒聲
    字第1499號裁定送台灣台北戒治所執行強制戒治，嗣經該所
    於94年4 月1 日以北戒輔字第0948500137號函報請停止戒治
    ，而於93年4 月22日釋放出所，由臺灣板橋地方法院檢察署
    檢察官於94年5 月6 日以94年度戒毒偵字第190 號為不起訴
    處分確定。詎甲○○仍不知悔改，於上開強制戒治執行完畢
    釋放後5 年內，竟另基於施用第一級毒品海洛因之概括犯意
    ，自94年9 月底某時起至94年12月20日某時止，在台北縣板
    橋市○○路12之3 號（起訴書誤載為12之1 號）5 樓住處、
    台北縣土城市○○路○ 段269 之3 號便利商店廁所、台北縣
    三重市○○○街289 號雅格汽車旅館208 號房及台北縣土城
    市○○路某加油站等地，以針筒注射之方式，連續施用第一
    級毒品海洛因多次。嗣於94年10月7 日凌晨3 時許，在上址
    雅格汽車旅館208 號房內為警查獲，並扣得其所有之注射針
    筒1 支。又於94年11月2 日下午18時許，為警在前開台北縣
    土城市○○路○ 段269 之3 便利商店前查獲，並扣得其所有
    之含有海洛因之殘渣袋1 個及注射針筒1 支。
二、案經台北縣政府警察局板橋分局報請臺灣板橋地方法院檢察
    署檢察官偵查起訴及台北縣政府警察局三重分局報請臺灣板
    橋地方法院檢察署檢察官移送併案審理。
    理  由
一、上揭事實，業據被告甲○○於警詢、檢察官偵查及本院審理
    時均坦承不諱。且被告於上揭2 次為警查獲時所採集之尿液
    ，經分別送交台灣檢驗科技股份有限公司，以酵素免疫分析
    法（EIA）初 步檢驗，並以氣相層析質譜儀法（GC/MS）確
    認檢驗結果，均呈鴉片類陽性反應等情，有該公司94年10月
    24日、94年11月14日濫用藥物尿液檢驗報告各1 紙附卷可稽
    。此外，復有前揭物品扣案可資佐證，足認被告上開自白核
    與事實相符，堪予採信。又被告前因施用毒品案件，經本院
    以93年度毒聲字第1281號裁定送台灣台北看守所附設勒戒處
    所觀察、勒戒後，因認有繼續施用毒品之傾向，經本院以93
    年度毒聲字第1499號裁定送台灣台北戒治所執行強制戒治，
    嗣經該所於94年4 月1 日以北戒輔字第0948500137號函報請
    停止戒治，而於93年4 月22日釋放出所，由臺灣板橋地方法
    院檢察署檢察官於94年5 月6 日以94年度戒毒偵字第190 號
    為不起訴處分確定等情，有臺灣高等法院被告前案紀錄表、
    台灣板橋地方法院檢察署刑案資料查註紀錄表、臺灣板橋地
    方法院檢察署檢察官94年度戒毒偵字第190 號不起訴處分書
    電腦查詢系統列印資料各1 份在卷可佐。是被告於經強制戒
    治執行完畢釋放後5 年內，再犯本件施用第一級毒品犯行至
    明。本件事證明確，被告犯行已堪認定，應依法論科。
二、查海洛因屬毒品危害防制條例第2 條第2 項第1 款所規定之
    第一級毒品，是核被告所為，係犯毒品危害防制條例第10條
    第1 項之施用第一級毒品罪。被告施用毒品前、後持有毒品
    之低度行為，應為施用毒品之高度行為所吸收，均不另論罪
    。又被告先後多次施用海洛因之行為，時間緊接、犯罪構成
    要件相同，顯係基於概括犯意為之，為連續犯，應依刑法第
    56條之規定論以一罪，並加重其刑。至公訴人於起訴書上雖
    僅記載被告自94年9 月底起至同年11月2 日止連續施用海洛
    因之行為，惟被告其餘施用毒品之行為，業據蒞庭公訴檢察
    官於本院審理時當庭以言詞補充之，而該部分、及檢察官移
    送併辦關於施用第一級毒品犯行部分，既均與起訴事實有連
    續犯之裁判上一罪關係，為起訴效力之所及，本院自應一併
    予以審究，附此敘明之。爰審酌被告前有多次施用毒品之前
    科，且曾因施用毒品，獲不起訴處分之寬典，仍不能戒除毒
    癮，再次漠視法令禁制而犯本案，顯見其自制力薄弱，惟其
    施用毒品所生之危害，實以自戕身心健康為主，兼衡被告犯
    罪之動機、目的、手段、智識程度、生活狀況及犯罪後已坦
    承犯行等一切情狀，量處如主文所示之刑，以示懲儆。
三、扣案之含有海洛因之殘渣袋1 個，因無法將第一級毒品海洛
    因自包裝袋中析離，是不問屬於被告與否，依毒品危害防制
    條例第18條第1 項前段之規定宣告沒收銷燬之。另扣案之注
    射針筒2 支，均係被告所有供施用毒品所用之物，業經其供
    明在卷，爰依刑法第38條第1 項第2 款之規定宣告沒收。
四、至移送併辦意旨另以：被告基於施用第二級毒品之犯意，於
    94年10月7 日6 時56分許為警採尿前96小時內某時，於不詳
    地點，施用第二級毒品安非他命，因認被告涉犯毒品危害防
    制條例第10條第2 項之施用第二級毒品罪嫌，而與本案具有
    連續犯、想像競合犯之裁判上一罪關係云云。惟查，被告於
    警詢及偵審中均未供承曾施用第二級毒品，且施用第一級毒
    品與施用第二級毒品，二行為所觸犯之罪名並不相同，自難
    認前揭移送併辦部分與本案論罪部分，有何裁判上一罪之關
    係，本院自無法併予審究，此部分應退由檢察官另行為適法
    之處理。
據上論斷，應依刑事訴訟法第273 條之1 第1 項、第299 條第1
項前段，毒品危害防制條例第10條第1 項、第18條第1 項前段，
刑法第11條前段、第56條、第38條第1 項第2 款，判決如主文。
本案經檢察官王聖涵到庭執行職務。
中    華    民    國    95    年    2     月    21    日
                        刑事第七庭  法  官  崔玲琦
上列正本證明與原本無異。
如不服本判決，應於判決送達後十日內向本院提出上訴狀 (應附
繕本)， 上訴於臺灣高等法院。
中    華    民    國    95    年    2     月    21    日
                                    書記官  謝秀青
附錄本案論罪科刑法條全文：
毒品危害防制條例第十條
施用第一級毒品者，處六月以上五年以下有期徒刑。
施用第二級毒品者，處三年以下有期徒刑。


司法院資訊處製作；財團法人民間司法改革基金會備份。
